【裁判字號】    98,易,897
【裁判日期】    981105
【裁判案由】    過失傷害
【裁判全文】
臺灣桃園地方法院刑事判決               98年度易字第897號
公  訴  人  臺灣桃園地方法院檢察署檢察官
被      告  甲○○○
                      0-2 .
上列被告因過失傷害案件，經檢察官聲請簡易判決處刑（94年度
偵字第18466 號），本院認不得以簡易判決處刑，適用通常程序
審判，判決如下：
    主  文
本件免訴。
    理  由
一、本件聲請簡易判決處刑意旨略以：甲○○○係日本人，於民
    國93年11月27日上午10時許，在桃園中正國際機場走廊內，
    欲趕往搭乘當日航班飛機返回日本，其本應注意、能注意，
    卻疏未注意前方有旅客乙○○○手推行李行走於走廊上之情
    況，貿然向前奔走，甲○○○即自乙○○○後方推撞乙○○
    ○，致乙○○○跌倒在地，受有左股骨粗隆閉鎖性骨折之傷
    害。案經乙○○○訴由臺灣台中地方法院檢察署呈請臺灣高
    等法院檢察署檢察長令轉臺灣士林地方法院檢察署再呈請臺
    灣高等法院檢察署檢察長令轉本署偵辦後，認被告甲○○○
    涉犯刑法第284 條第1 項之過失傷害罪嫌等語。
二、按時效完成者，應諭知免訴之判決，並得不經言詞辯論為之
    ，刑事訴訟法第302 條第2 款、第307 條分別定有明文。次
    按行為後法律有變更者，適用行為時之法律，但行為後之法
    律有利於行為人者，適用最有利於行為人之法律，95年7 月
    1 日修正施行之刑法第2 條第1 項定有明文。本條規定係關
    於新舊法比較適用之準據法，其本身無關行為可罰性要件之
    變更，故於95年7 月1 日刑法部分條文修正施行後，如有涉
    及比較新舊法之問題，即應逕依修正後刑法第2 條第1 項規
    定，為「從舊從輕」之比較（參見最高法院95年度第8 次刑
    事庭會議決議意旨）。查本件被告行為後，刑法第80條關於
    追訴權消滅時效之規定業於經修正，比較修正前、後之規定
    ，修正前為：「追訴權，因下列期間內不行使而消滅：(一)死
    刑、無期徒刑或十年以上有期徒刑者，二十年。(二)三年以上
    十年未滿有期徒刑者，十年。(三)一年以上三年未滿有期徒刑
    者，五年。(四)一年未滿有期徒刑者，三年。(五)拘役或罰金者
    ，一年。前項期間自犯罪成立之日起算。但犯罪行為有連續
    或繼續之狀態者，自行為終了之日起算。」，修正後為：「
    追訴權，因下列期間內未起訴而消滅：(一)犯最重本刑為死刑
    、無期徒刑或十年以上有期徒刑之罪者，三十年。(二)犯最重
    本刑為三年以上十年未滿有期徒刑之罪者，二十年。(三)犯最
    重本刑為一年以上三年未滿有期徒刑之罪者，十年。(四)犯最
    重本刑為一年未滿有期徒刑、拘役或罰金之罪者，五年。前
    項期間自犯罪成立之日起算。但犯罪行為有繼續之狀態者，
    自行為終了之日起算」，而其所涉上開罪嫌，法定刑為六月
    以下有期徒刑、拘役或五百元以下罰金，依前揭修正前規定
    ，追訴權之時效期間為3 年，依修正後之規定提高為5 年，
    比較新舊法之結果，以其行為時即修正前之規定對其較為有
    利。準此，依修正後刑法第2 條第1 項前段之規定，本件追
    訴權時效期間，應適用被告行為時即修正前刑法第80條、第
    83條之規定計算追訴權時效期間。再按，案經提起公訴或自
    訴，且在審判進行中，此時追訴權既無不行使之情形，自不
    發生時效進行之問題（司法院大法官會議釋字第138 號解釋
    意旨參照）。
三、經查，本件被告甲○○○所涉刑法第284 條第1 項之過失傷
    害罪嫌，係於93年11月27日所犯，其法定最高刑度為6 月以
    下有期徒刑、拘役或五百元以下罰金，依修正前刑法第80條
    第1 項第4 款規定，其犯罪之追訴權時效期間為3 年。案經
    被害人乙○○○於94年4 月27日提出告訴後，經臺灣桃園地
    方法院檢察署檢察官於94年12月23日向本院提起公訴，復於
    95 年1月5 日繫屬於本院，嗣因被告逃匿，再經本院於95年
    3 月31日發布通緝（通緝案號：95年桃院木刑寬緝字第214
    號），致使審判程序不能開始進行等情，業經本院調取本院
    95年度桃簡字第85號、97年度他字第113 號、98年度他字第
    85號，及臺灣桃園地方法院檢察署94年度發查字第1589 號
    、94年度偵字第9433號、94年度偵字18466 號及94年度偵字
    12549 號、94年度他字第1467號等卷，核閱屬實。是以，本
    件追訴權之時效應自93年11月27日起算，計入修正前刑法第
    80條第1 項第3 款所定之追訴權時效期間3 年後，先併計因
    其通緝而停止進行追訴權時效之期間9 月，另因開始實施偵
    查之日（即提起告訴日）94年4 月27日起算至本院發佈通緝
    之日即95年3 月31日止之11月又4 日期間，追訴權時效並無
    不能開始或繼續進行之問題，應另行加計。綜上，將93年11
    月27日加上3 年9 月，並加上11月又4 日後，總計4 年8 月
    4 日，再扣除94年12月23日公訴人提起公訴至95年1 月5 日
    案件繫屬於本院之14日，是本件之追訴權時效期間於98年7
    月17日已告完成。從而，本件犯罪之追訴權時效既已完成，
    爰不經言詞辯論，逕為免訴之判決
四、據上論斷，依刑事訴訟法第302 條第2 款、第307 條，判決
    如主文。
中    華    民    國    98    年    11    月    5     日
                  刑事第二庭  審判長法  官  徐培元
                                    法  官  黃裕民
                                    法  官  石蕙慈
以上正本證明與原本無異。
如不服本判決，應於判決送達後10日內向本院提出上訴狀（應附
繕本）。
                                    書記官  李佳穎
中    華    民    國    98    年    11    月    6     日


司法院資訊處製作；財團法人民間司法改革基金會備份。
